臺灣桃園地方法院刑事判決　　　　　　　　　　　　　　九十年度訴字第六二五號
　　公　訴　人　臺灣桃園地方法院檢察署檢察官
　　被　　　告　庚○○
　　　　　　　　黃欣欣律師
　　　　　　　　林　凱律師
右列被告因偽造有價證券等案件，經檢察官提起公訴（九十年度偵緝字第六五號），
，本院判決如左：
    主  文
庚○○共同連續意圖供行使之用，而偽造有價證券，處有期徒刑參年肆月。
如附表一、二所示之偽造支票、如附表四所示之偽造誼克有限公司、楊錦新、陳興隆
之印章各壹枚均沒收。如附表三所示之支票均沒收。
    事  實
一、庚○○與寅○○、Ｃ○○（寅○○、Ｃ○○二人均已判決確定）三人共同意圖為
    自己不法之所有，並基於偽造有價證券、詐欺等概括犯意聯絡，共組詐欺集團，
    先由寅○○依報紙上刊登之販賣支票廣告，於民國八十六年十一月間某日，在台
    中市○○路、五權路口，向年籍姓名不詳自稱「陳代書」之成年男子購入如附表
    一、二、三所示已蓋妥發票人印文之人頭支票，及「陳代書」附贈如附表四所示
    之偽刻印章三枚，充作犯罪之用後，即由寅○○偕庚○○或Ｃ○○或三人同往，
    於如附表一、二所示之時間，至桃園縣桃園市、中壢市、平鎮市、大溪鎮等如附
    表一、二所示商家，由寅○○以「陳興隆」或「楊錦新」之名義，向各該商家表
    示訂購如附表一、二所示貨物，指定送往桃園縣桃園市○○路○段三十二號Ａ棟
    八樓、桃園縣平鎮市○○路○段十五號十六樓之一等地點，並由寅○○簽發如附
    表一、二所示之支票，使各該商家誤信渠等能依約付款，而將卓某三人訂購之貨
    物如約送至指定地點。庚○○三人於詐得貨物後，即將貨物移往桃園縣龜山鄉○
    ○○路○段一六六巷三號五樓之三藏放，按報載廣告尋找不特定買主將貨物變賣
    求現；所得則朋分花用。嗣於八十七年一月二日，為警先於桃園縣平鎮市○○路
    ○段十五號十六樓之一處查獲寅○○，當場並扣得如附表三所示之空頭支票共四
    十八張、如附表四所示之偽刻印章三枚，始循線查獲上情。
二、案經桃園縣警察局大溪分局報請台灣桃園地方法院檢察署檢察官偵查起訴。
    理  由
一、訊據被告庚○○矢口否認有何右揭犯行，辯稱：我只是介紹寅○○、Ｃ○○去買
    傢俱，因為Ｃ○○的弟弟在我家隔壁開店，經我太太介紹買房子，房子買好後裡
    面缺家具，寅○○、Ｃ○○就請我帶他們去買，不知道他們用假支票騙人云云。
    經查：
（一）共犯寅○○於右揭時地，與被告、Ｃ○○三人以購買家具為名，簽發不實之空
      頭支票向附表一、二所示之被害人詐取財物，詐得財物後再予以變賣得款花用
      等事實，迭據寅○○在警訊、偵查及法院另案審理時供承綦詳，共犯Ｃ○○亦
      陳稱：東西是寅○○、庚○○收的等語（八十七年度偵字第一三六０號卷八十
      七年六月十日偵訊筆錄）。並經證人即附表一所示之被害人辰○○、天○○、
      酉○○、壬○○、甲○○、Ｇ○○、癸○○、丁○○、Ｅ○○、子○○、午○
      ○、地○○、巳○○、亥○○，附表二編號一之被害人Ａ○○等十五人分別於
      警訊、偵查及審理時指述在卷（上開被害人警訊筆錄見八十七年度偵字第一三
      六０號卷；巳○○、地○○、丁○○、酉○○、Ｅ○○審理筆錄見本院八十七
      年度訴字第八一三號卷第四十八頁；酉○○、丁○○、Ｅ○○、巳○○、地○
      ○並見本院八十七年度訴字第八一三號卷八十七年七月十日筆錄；Ｅ○○、巳
      ○○、丁○○依序另見本院九十年九月二十一日、十二月五日、九十一年二月
      二十二日筆錄）；復經證人即附表二編號二以下所示之被害人宙○○、己○○
      、Ｈ○○、戊○○、Ｂ○○、丙○○、玄○○、辛○○、宇○○、Ｄ○○、Ｆ
      ○○、卯○○、乙○○、黃○○、Ｉ○○、丑○○、申○○、未○○、戌○○
      等十九人分別指訴翔實（上開被害人警訊筆錄見八十七年度偵字第一七七號卷
      ；宙○○、戊○○、玄○○、申○○並見本院八十七年度訴字第八一三號卷八
      十七年七月二十九日筆錄；辛○○另見本院九十一年二月二十二日筆錄）。即
      被告亦不否認與寅○○共同前往上開部分商家訂貨之事實。此外並有前開被害
      人出具之贓物認領保管單各一紙附卷，寅○○所有如附表三所示之支票、及附
      表四所示之偽刻印章三枚扣案可資佐證。
（二）寅○○於警訊時明確陳稱：我與庚○○、Ｃ○○三人自八十六年十月開始，因
      三人欠錢用，就計畫分工，我與庚○○到桃園地區找尋店家，以人頭支票向店
      家購買物品，並要求店家送貨至桃園市○○路○段三十二號Ａ棟八樓，然後由
      Ｃ○○代收等語（八十七年度偵字第一三六０號卷警訊筆錄），偵查中經檢察
      官質以：三人是一起犯案時？亦答稱：因我三人都沒有錢等語；並補稱：我提
      議的，由我一個人去台中買支票，我與Ｃ○○、庚○○都有去看家具訂貨，然
      後三人一起去平鎮租處收貨，我在桃園市○○路租屋，卓、詹二人也都住那裡
      ，並用來詐騙家具，過幾天就賣掉，得款二、三十萬元，分次分給他們二人五
      千至一萬元不等等語（八十七年度偵字第一七七號卷第八十八頁反面、八十七
      年他字第七四號卷第四頁反面）；復於偵查中經檢察官在所借訊時，經質以：
      和Ｃ○○、庚○○二人騙人家具時，仍陳稱：是，庚○○用計程車載我去家具
      行，Ｃ○○在家等人送貨來時搬東西，我用假名向商家訂貨，他們陪我去，在
      家裡用假名簽收家具，及用假的人頭支票付款，騙到家具後送到桃園市○○路
      一家倉庫，我聯絡搬家公司搬，他們二人幫忙搬，我們看報紙看他們收購家具
      ，就賣他們，（為何分錢給他們？）我一人無法做這麼多事，我先把買支票的
      錢扣起來有賺以後才分，中間他們有拿些零用錢，他們（卓、詹）知道是人頭
      支票，有時三人一起去訂貨等語（八十七年度偵緝字第一七二號卷八十七年六
      月十九日偵訊筆錄，影本附於八十七年度偵字第一三六０號卷）。嗣在台灣高
      等法院台中高分院審理時，經承審法官訊以：你和庚○○一起去詐騙時，再答
      稱：是（台灣高等法院台中分院八十七年度上訴字第三二六號卷第五十頁反面
      ）。核其所述，就被告庚○○明知寅○○使用假名，以空頭支票行騙商家等情
      ，與證人即被害人巳○○在本院證稱：警訊筆錄都對，沒有補充；我認識庚○
      ○好幾年，他帶朋友來，說要買家具，他都有在旁邊，也有介紹他朋友，他只
      介紹他朋友姓什麼，從送貨單來看應該是介紹他姓楊等語（本院九十年十二月
      五日筆錄），及證人即被害人丁○○在本院另案審理時指稱：是庚○○去訂的
      等語（本院八十七年度訴字第八一三號卷第四十九頁反面），均大致相符。而
      證人巳○○、丁○○警訊中所提出之送貨單上，確分別載明顧客為「楊錦新」
      、「楊先生」，益徵共犯寅○○及證人二人前開指述不虛。被告卓某雖辯稱：
      我只是介紹寅○○去買家具，其他都不知情云云，不僅與前開事證不符，且單
      就被告等詐得如附表一所示之家具部分，電視機即多達五台，點歌機亦有二台
      ，傳真機一次且有七台，顯然超過一般家庭使用之家具數量甚明；甚而寅○○
      在桃園縣桃園市○○路○段三十二號Ａ棟八樓、桃園縣平鎮市○○路○段十五
      號十六樓之一等地點，詐得被害人送來之家具後，即將之悉數移往他處桃園縣
      龜山鄉○○○路○段一六六巷三號五樓之三，換言之上開大業路、環南路二處
      地點始終虛設並無家具存放其間，被告親身參與其間，就此明顯異狀，如何諉
      為不知？即觀之本件收貨地點有桃園市○○路、平鎮市○○路二處，寅○○則
      使用「陳興隆」、「楊錦興」二名，亦可知事有蹊蹺，乃被告仍參與訂貨、收
      貨，自係明知洪某犯罪，而參與其事。其所辯不知情云云，係臨訟卸詞之詞，
      不足採信。
（三）至共犯寅○○、Ｃ○○在本院審理時翻異前詞，寅○○證稱：只有我跟老闆談
      ，Ｃ○○、庚○○不知情，警訊筆錄是刑事組開始帶我去的時候，家具店的老
      闆指稱庚○○也是同黨，所以筆錄這樣寫，庚○○沒有拿錢云云，證人Ｃ○○
      亦證稱：對寅○○所說的沒有意見云云，惟二人所述，不僅與寅○○先前所述
      不相一致，與前揭事證亦均有不符，顯係迴護之詞，並不足採。
（四）綜上所述，本件事證明確，被告所辯委無足採，其犯行堪予認定。
二、核被告庚○○所為，係犯刑法第二百零一條第一項偽造有價證券罪、第三百三十
    九條第一項之詐欺取財罪。其行使偽造有價證券之輕行為，應為偽造之重行為所
    吸收，不另論罪。公訴人雖未敘及被告所為如附表二編號二十所示之詐騙戌○○
    部分犯行，惟此部分犯行與已起訴部分之事實間，有連續犯裁判上一罪之關係，
    本院自得併予審酌。被告與Ｃ○○、寅○○就上開犯行間，有犯意聯絡及行為分
    擔，為共同正犯。渠等先後多次偽造有價證券及詐欺犯行，均各時間緊接，所犯
    構成要件相同罪名，顯係均係基於概括犯意而反覆為之，為連續犯，應依刑法第
    五十六條規定以一罪論，並加重其刑。被告所犯上開偽造有價證券罪、詐欺取財
    罪二罪間，有方法結果之牽連關係，依刑法第五十五條規定從一重之偽造有價證
    券罪處斷。爰審酌被告使用空頭支票詐欺他人，意圖不勞而獲，且本件犯罪時間
    自八十六年十月間起至八十七年一月初止，短短三月被害人多達二、三十人，對
    社會危害不小，被告犯後又未坦承犯行，惟態度尚稱良好等一情狀，量處如主文
    所示之刑。如附表一、二所示偽造之支票，應依刑法第二百零五條之規定宣告沒
    收，如附表四所示之偽造印章三枚，應依刑法第二百十九條宣告沒收；另如附表
    三所示之支票，係同案被告寅○○犯罪所有，及預備供其與被告Ｃ○○、卓峰松
    犯罪所用之物，業據同案被告寅○○供述在卷，均應依刑法第三十八條第一項第
    二款宣告沒收；此外支票上之印文因屬支票之一部分，由於支票已宣告沒收，爰
    不重複宣告沒收，附此敘明。
據上論斷，應依刑事訴訟法第二百九十九條第一項前段，第二十八條、第五十六條、
第二百零一條第一項、第三百三十九條第一項、第五十五條、第二百零五條、第二百
十九條、第三十八條第一項第二款，罰金罰鍰提高標準條例第一條前段，判決如主文
。
本案經檢察官何嘉仁到庭執行職務。
中        華        民        國    九十一    年    四    月      四    日
                                  臺灣桃園地方法院刑事第五庭
                                      法  官     陳彥宏
右正本證明與原本無異
如不服本判決書應於送達後十日內向本院提出上訴狀
                                      書記官     翁其良
中        華        民        國    九十一    年    四    月    十六    日
